【裁判字號】    95,上易,543
【裁判日期】    950524
【裁判案由】    贓物
【裁判全文】
臺灣高等法院刑事判決                 95年度上易字第543號
上  訴  人  臺灣宜蘭地方法院檢察署檢察官
被      告  乙○○
上列上訴人因被告贓物案件，不服臺灣宜蘭地方法院94年度易字
第45 1號，中華民國95年2月17日第一審判決（起訴案號：臺灣
宜蘭地方法院檢察署94年度偵緝字第220號），提起上訴，本院
判決如下：
    主  文
原判決撤銷。
乙○○故買贓物，處罰金參仟元，如易服勞役以參佰元折算壹日
。
    事  實
一、乙○○係以收購中古手機為業之通訊行業務員，明知於民國
    93年12月上旬某日，在宜蘭縣羅東鎮某處，向不詳姓名之人
    收購G-PLUS牌，KD885型，IMEI序號為000000000000000號之
    手機1支，係屬贓物（經查該手機為甲○○所有，置於宜蘭
    縣羅東鎮聖母醫院915-1號病房內，於93年11月3日下午4時
    許發現失竊），仍以新臺幣（下同）3,500元予以故買。嗣
    再借予不知情之湯梅英使用，經甲○○報案後，始為警循線
    查獲。
二、案經宜蘭縣警察局羅東分報請臺灣宜蘭地方法院檢察署檢察
    官偵查起訴。
    理  由
一、被告對本案卷內人證、物證之證據能力均表示無意見 (見本
    院準備程序筆錄)，且於言詞辯論終結前，就本案證據之調
    查，均無何異議，既無異議，依刑事訴訟法第159條之5規定
    ，該等人證、物證，自均有其證據能力，合先敘明。
二、訊據被告固不否認向不詳姓名之人收購上該手機之事實，惟
    矢口否認有何贓物犯行，辯稱：伊不知該手機為贓物，該手
    機可能向兆晟通信社購入，通常向通訊行收購中古手機時，
    均會請店家出具切結書、或開立回估單予店家，並自己留1
    份存底，但因放置系爭手機來源證明的包包遭竊，故無法提
    出來源證明等語。
三、經查：
  (一)被告收購再借予客戶湯梅英使用之上開G-PLUS牌，KD885型
    ，IMEI序號為000000000000000號之手機1支，為甲○○所有
    ，原置於宜蘭縣羅東鎮聖母醫院915-1號病房內，於93年11
    月3日下午4時許，為甲○○發現失竊等情，業分據證人甲○
    ○、湯梅英供證綦詳，且有贓物領據及依前開手機IMEI序號
    調閱之通聯紀錄在卷可資佐證，是該手機為贓物，已無疑義
    。
  (二)證人即兆晟通訊信社負責人丙○○於本院到庭供證：「 (被
    告乙○○是否認識？)我不認識。」、「 (手機型號G-PLUS
    牌KD885型號，IMEI序號000000000000000號這支手機是否妳
    賣給被告？)我們留底只有二十天，這是九十三年已經查不
    到了，我們通訊社並沒有看到乙○○買賣通訊書。」 (見本
    院卷第30頁)，被告雖另辯稱其通常向通訊行收購中古手機
    時，均會請店家出具切結書、或開立回估單予店家，並自己
    留1份存底，但因放置系爭手機來源證明的包包遭竊，故無
    法提出來源證明云云，惟被告包包遭竊乙節，被告於本院準
    備程序時自承並未報警，其又迄未能提出實據，以明其說，
    空言辯解，自無可採，被告既能提出其他收購手機之「估價
    單憑證 (見原審卷第12頁)，竟未能提出本件系爭手機之憑
    證，已可認本件手機確無來源憑證，其來源不明，被告以收
    購中古手機為業，自有贓物之認識，而有知贓故買之情事。
  綜上，本件事證明確，被告上開所辯，無非事後卸責之詞，不
  足採信，其之犯行，堪以認定，應依法論科。
四、核被告所為，係犯刑法第349條第2項之故買贓物罪。原審未
    為詳究，遽為被告無罪諭知，尚有未洽，檢察官上訴意旨指
    摘及此，為有理由，自應由本院將原判決撤銷改判。爰審酌
    被告品行、犯罪動機、目的、手段、僅購入手機1支，金額
    微少所生損害不大及其犯後狡辯態度不佳等一切情狀，量處
    如主文所示之刑，並諭知易服勞役折算標準，以示懲儆。
據上論斷，應依刑事訴訟法第369條第1項前段、第364條、第299
條第1項前段、刑法第349條第2項、第42條第2項、罰金罰鍰提高
標準條例第1條前段，判決如主文。
本案經檢察官鍾鳳玲到庭執行職務。
中    華    民    國    95    年    5     月    24    日
                  刑事第十五庭審判長法  官  吳昭瑩
                                    法  官  王麗莉
                                    法  官  楊貴雄
以上正本證明與原本無異。
不得上訴。
                                    書記官  林淑貞
中    華    民    國    95    年    5     月    25    日
附錄：本案論罪科刑法條全文
中華民國刑法第349條第2項
搬運、寄藏、故買贓物或為牙保者，處5年以下有期徒刑、拘役
或科或併科1千元以下罰金。


司法院資訊處製作；財團法人民間司法改革基金會備份。
